# 远期结售汇业务的完整性

提问人：xyd617 时间：2016-11-25 10:26:48
企业从事远期结售汇业务，规避外币负债汇率波动风险，年末需要对外币负债重估，同时要按年末时点的远期外汇牌价确认浮动损益。如何验证企业提供远期结售汇业务的完整性，除了银行函证还有哪些审计程序可以验证。

回答人：chenyiwei
根据《中国注册会计师审计准则第 1632 号—衍生金融工具的审计》：
第三十五条 注册会计师应当了解与保持衍生交易记录完整性相关的控制，包括被审计单位是否将自身记录与交易对方的确认函进行独立比较和核对。
第四十二条 注册会计师在实施控制测试时，应当选取适当规模的交易样本，重点对下列方面进行评价：......（十）是否适当地记录交易，并将其完整、准确地反映在会计信息系统中；......
第四十八条 如果获得了负责衍生活动人员对衍生活动结果分析的资料，注册会计师应当在评价其完整性和准确性以及分析人员的能力和经验的基础上，考虑利用这些资料，进一步了解被审计单位的衍生活动。
第五十三条 对衍生金融工具完整性认定实施的实质性程序通常包括： （一）向衍生金融工具的持有者或交易对方进行函证，要求其提供所有与被审计单位相关的衍生金融工具和交易的详细信息； （二）对余额为零的衍生金融工具账户，向可能的持有者或交易对方发出询证函； （三）复核经纪商的对账单以测试是否存在被审计单位未记录的衍生交易和持有的头寸； （四）复核收到的但与交易记录不匹配的交易对方的询证函回函； （五）复核尚未解决的调节事项； （六）检查贷款或权益协议、销售合同等，以了解这些协议或合同是否包含嵌入衍生金融工具； （七）检查报告期后发生的活动的支持文件； （八）询问和观察；
（九）阅读治理层的会议纪要，以及治理层收到的与衍生活动相关的文件和报告等其他信息。